【裁判字號】    94,訴,3345
【裁判日期】    950523
【裁判案由】    電子遊戲場業管理條例
【裁判全文】
臺北高等行政法院判決
                                     94年度訴字第03345號
                              .
原      告  甲○○
訴訟代理人  盧國勳律師
複代理人    陳怡文律師
被      告  臺北縣政府
代  表  人  乙○○縣長）住同.
訴訟代理人  丙○○
上列當事人間因電子遊戲場業管理條例事件，原告不服經濟部中
華民國94年9 月6 日經訴字第09406135040 號訴願決定，提起行
政訴訟。本院判決如下︰
    主  文
訴願決定及原處分均撤銷。
被告對原告於民國94年3 月18日申請營利事業變更登記案，應依
本判決之法律見解對於原告作成決定。
訴訟費用由被告負擔。
    事  實
一、事實概要︰
    緣原告前於94年3 月18日向被告申請於臺北縣新莊市○○路
    ○ 段1 號3 樓設立「叮噹電子遊戲場」經營電子遊戲場業，
    案經被告審查，以原告所申請營業場所不符被告90年4 月23
    日90 北 府城開字第145266號公告所規定，該縣商業區依電
    子遊戲場業管理條例申請設立電子遊戲場時，營業場所應距
    離國小、國中、高中、高職及醫院1,000 公尺以上，乃以94
    年3 月29 日 北府建登字第0941011805號營利事業登記審查
    通知書，為本案所請「電子遊戲場業」不符分區管制之規定
    ，請另覓合法地點經營，為實質否准原告申請之處分。原告
    不服，提起訴願，經經濟部以94年9 月6 日經訴字第094061
    35040 號訴願決定駁回，原告仍不服，遂向本院提起行政訴
    訟。
二、兩造聲明：
  (一)原告聲明求為判決：
    1.訴願決定及原處分均撤銷。
    2.被告對於原告於94年3 月18日申請之電子遊戲場業設立登
      記應予准許。
    3.訴訟費用由被告負擔。
  (二)被告聲明求為判決：
    1.原告之訴駁回。
    2.訴訟費用由原告負擔。
三、兩造之爭點：
    臺北縣政府90年4月23日90北府城開字第145266號公告，是
    否為行政程序法所稱之法規命令，若認屬法規命令，依行政
    程序法第150條第2項規定，上述公告是否有違法律授權依據
    ，及是否逾越法律授權之範圍與法律保留精神？
  (一)原告主張之理由：
    1.本件經濟部訴願審議委員會係以被告「衡酌該縣境內電子
      遊戲場之經營型態、設施環境、消費客群及學校、社區、
      社會普遍意向等，為避免電子遊戲場之設立有妨礙縣內商
      業正常發展及妨礙公共、社會安全與環境安寧，爰於90年
      4 月23日依電子遊戲場業管理條例第8 條第1 款及都市計
      畫法第6 條、第39條暨都市計畫法臺灣省施行細則第17條
      第1 項第9 款之規定，以本府90北府城開字第145266號公
      告，該縣商業區依電子遊戲場業管理條例申請設立電子遊
      戲場業時，營業場所應距離國小、國中、高中、高職及醫
      院1, 000公尺，揆諸前揭法條及說明，係有法律授權依據
      ，且與電子遊戲場業管理條例第9 條規定尚無牴觸，應屬
      合法有效，自有拘束人民之效力。」為由，因而認定原告
      之申請與前揭90年4 月23日北府城開字第145266號公告有
      違，復認定原告之訴願為無理由。
    2.本件被告90年4 月23日北府城開字第145266號公告並無授
      權訂立之法律依據：
      (1)按「電子遊戲場申請設立時，其營業場所應符合下列規
        定：一、營業場所位於實施都市計畫地區者，應符合都
        市計畫法及都市土地使用分區管制之規定; 於非都市計
        畫地區者，應符合區域計畫法及非都市土地使用管制之
        規定。」此電子遊戲場業管理條例第8 條第l 款定有明
        文。此已針對電子遊戲場業者欲向主管機關申請設立登
        記時，其營業場所所應符合之條件加以規範，實無尚須
        由前揭公告加以補充之理。又本件訴願決定機關雖認定
        被告前開90年4 月23日北府城開字第145266號公告係依
        電子遊戲場業管理條例第8 條第1 項第1 款及都市計畫
        法第6 條、第39條暨都市計畫法臺灣省施行細則第17條
        第1 項第9 款之規定而公布，然上開條款並未授權被告
        就其規範事項再訂立法規命令，訴願決定機關以前揭電
        子遊戲場業管理條例第8 條第l 項第l 款之規定作為被
        告機關發布公告之依據，顯屬無稽。
      (2)再者，原訴願決定復以都市計畫法臺灣省施行細則第17
        條第1項第9款作為上開公告合法性之論據。然查，上開
        施行細則係依據都市計畫法第39條授權而為制訂，而都
        市計畫法第39條僅規定「內政部或直轄市政府得依據地
        方實際情況，於本法施行細則中作必要之規定」，並未
        授權臺灣省政府再將訂立限制人民權利之法規命令之權
        限再行委任予次級政府，是以被告就該細則逕行發布公
        告，自非得當。
      (3)綜上，行政程序法第158條第l項第2款明文規定：「法
        規 命令，有下列情形之一者，無效：…二、無法律授
        權而剝奪或限制人民之自由、權利者。」本件電子遊戲
        場業管理條例第8 條第1 款並未授權被告訂立系爭公告
        ，而都市計畫法第39條亦未授權臺灣省政府再將訂立限
        制人民權利之法規命令之權限再行委任予次級政府，此
        顯與上開行政程序法之規定有違，且與憲法第23條亦有
        牴觸。
    3.本件系爭公告與電子遊戲場業管理條例第9 條第1 項之規
      定尚有牴觸：
      (1)按「命令與憲法或法律牴觸者無效。」、「法律不得牴
        觸憲法，命令不得牴觸憲法或法律，下級機關訂定之命
        令不得牴觸上級機關之命令。」、「法規命令，有下列
        情形之一者，無效：一、牴觸憲法、法律或上級機關之
        命令者。」此分別於憲法第172條、中央法規標準法第1
        1 條及行政程序法第158 條第1 項第1 款分別定有明文
        。是以基於上開法源位階理論，法規命令不得與上位之
        法律或憲法牴觸，且此所謂之法律，並不限於作為母法
        之授權法律，而應及於一般相關法律，合先說明。
      (2)按電子遊戲場業管理條例第9條第1項明文規定：「電子
        遊戲場之營業場所，應距離國民中、小學、高中、職校
        、醫院50公尺以上。」而系爭公告卻謂：「申請電子遊
        戲場業，應距離國小、國中、高中、高職及醫院1,000
        公尺以上。」此內容顯與上開電子遊戲場業管理條例第
        9 條第1 項條文內容有所牴觸，將電子遊戲場營業場所
        應距離學校及醫院50公尺之限制增加為1,000 公尺，揆
        諸前揭條文說明，該公告應屬無效。
    4.綜上所述，請判決如原告訴之聲明云云。
  (二)被告主張之理由：
    1.有關原告於訴訟狀中指陳被告90年4 月23日90北府城開字
      第145266號公告違反電子遊戲場業管理條例規定，及違反
      中央法規標準法第5 條及憲法第23條「法律保留」之原則
      ，及逾越都市計畫法臺灣省施行細則第17條第9 款規定授
      權目的及範圍而無效等語，查被告辦理系爭公告於法有據
      ，謹說明如下：
     (1)按「法規對其他法規所規定之同一事項而為特別之規定
       者，應優先適用之」中央法規標準法第16條定有明文。
       本案係原告欲申請增加經營電子遊戲場業營業項目之登
       記，實屬電子遊戲場業申設之性質，理先應適用「電子
       遊戲場業管理條例」之相關規範，自不待言。復按「本
       條例所稱主管機關……在縣（市）為縣（市）政府」、
       電子遊戲場申請設立時「營業場所位於實施都市計畫地
       區者，應符合都市計畫法及都市土地使用分區管制之規
       定；於非都市計畫地區者，應符合區域計畫法及非都市
       土地使用管制之規定」、「電子遊戲場業於申請營利事
       業登記、遷址或增加電子遊戲場業項目登記時，除應依
       相關法令辦理外，應向直轄市、縣（市）主管機關申請
       核發營利事業登記證及營業級別證……」電子遊戲場業
       管理條例第2 條、第8 條第1 項第1 款及第11條第1 項
       亦均定有明文。是以，被告既為電子遊戲場業之縣（市
       ）政府主管機關，而非僅指行政法上之「權限委任」關
       係，故得直接依法律（電子遊戲場業管理條例）審查准
       否所轄電子遊戲場業之設立，而決定是否發給營利事業
       登記證與營業級別證，合先敘明。
     (2)再按前開管理條例第9 條規定「電子遊戲場業之營業場
       所，應距離國民中、小學、高中、職校、醫院50公尺以
       上」，此係當初立法之際，為求尊重各縣市政府之「地
       方自治精神」，而授權各縣市政府有其因地制宜之空間
       ，此有當時該管理條例草案立法院院會記錄可稽（可參
       見立法院公報第89卷第9 期院會記錄，第1 頁至2 頁、
       第20至21頁）。可見該管理條例第9 條第1 項之規範並
       非絕對，實為一種基本規範之宣示，故該規定係採最低
       標準。又當時該管理條例草案將各縣市政府納入各層級
       主管機關，其立法理由即在於賦予各縣市政府主管機關
       有此權能可衡酌「公共安全、安寧或其它公共利益之虞
       ，得就其營業級別種類、登記家數及所區位予以限制」
       。其次，前述該管理條例第8 條規定電子遊戲場申請設
       立時「營業場所位於實施都市計畫地區者，應符合都市
       計畫法及都市土地使用分區管制之規定；於非都市計畫
       地區者，應符合區域計畫法及非都市土地使用管制之規
       定」，而該條文其後即承接前述第9 條，換言之，就法
       條前後之連結（體系）而論，即使符合該條例第8條 所
       規範之使用分區管制規定，亦再須符合其後第9 條所為
       之規範，方可滿足申設電子遊戲場業之先決要件，否仍
       屬要件不完備。再者，該管理條例第9 條所規範之距離
       限制，既屬土地分區使用管制之範疇，故被告自當依循
       規範土地分區使用管制之都市計畫法為之。綜上，電子
       遊戲場業管理條例既已於89年2 月3 日經立法院三讀通
       過，並經總統公布，其第8 條所規定者，自有拘束人民
       之效力，而其第8 條既已明文要求電子遊戲場業之申設
       須符合「土地使用分區管制」，又「土地使用分區管制
       」係屬「都市計畫」範疇（都市計畫法與都市計畫法臺
       灣省施行細則可參照），而「都市計畫」又屬縣（市）
       政府之「自治事項」（地方制度法第19條可參照），故
       被告所轄電子遊戲場業之申設須符合被告依權能所為之
       「土地使用分區管制」，實屬當然，亦無違原告所指「
       違反法律保留原則」或「違反禁止不當聯結原則」。故
       被告在此種「自治事項」範圍，依循規範該「自治事項
       」之都市計畫法所為之「土地使用分區管制」，並無違
       誤。
     (3)查都市計畫法臺灣省施行細則係基於母法都市計畫法第8
       5 條授權而制定，都市計畫法臺灣省施行細則於89年12
       月29日由內政部發布全文共42條，並自發布日起施行，
       故該施行細則係為法規命令而非職權命令，故無違憲法
       第23條、中央法規標準法第5 條第2 款明定有關限制人
       民權利義務者，「應以法律定之」之規範。其中該施行
       細則第17條有關「商業區不得為下列建築物及土地之使
       用」部分，其第9 款就明定「其他經縣（市）政府認為
       有礙商業之發展或妨礙公共安全及衛生，並經公告限制
       之建築物及土地之使用」。就此部分，其中該條第9 款
       係附麗於第17條本身，屬該條正面列舉項目之一，質言
       之，該條本身所明定「商業區為促進商業發展而劃定，
       不得為下列建築物及土地之使用」方為重點，故此「不
       得為下列建築物及土地之使用」仍屬法規命令所為對人
       民權利義務之限制，當具有拘束人民之效力，准此，只
       要符合該條所列9 款條件者，當可拘束人民「不得為下
       列建築物及土地之使用」。而被告前開90年4 月23日90
       北府城開字第145266號公告，符合第9 款「其他經縣（
       市）政府認為有礙商業之發展或妨礙公共安全及衛生，
       並經公告限制之建築物及土地之使用」之條件，故得拘
       束人民「不得為下列建築物及土地之使用」，就此，系
       爭公告並無原告所指「再委任」之問題。事實上，91年
       12月11日總統令公布修正前之都市計畫法第6 條、第39
       條「直轄市及縣（市）（局）政府對於都市計畫範圍內
       之土地，得限制其使用人為妨礙都市計畫之使用」、「
       對於都市計畫各使用區及特定專用區內土地及建築物之
       使用……省（市）政府得依據地方實際情況，於本法施
       行細則中作必要之規定」，亦均載明縣（市）政府有權
       執行「土地使用分區管制」。尤有者，地方自治團體之
       自治事項亦為我國憲法增修條文第9 條所保障，而88年1
       月25日由總統令公布之地方制度法第19條所列舉之縣（
       市）自治事項中，第6 款即包含「關於都市計畫及營建
       事項」。綜上，不論就我國憲法、地方制度法抑或是都
       市計畫法、都市計畫法臺灣省施行細則，均有明確依法
       授權地方縣（市）政府得就轄內都市計畫範圍內之土地
       或建築物等，依職權與管理層面考量做一妥適之規劃。
       換言之，既如前述電子遊戲場業管理條例第8 條第1 項
       第1 款規定，被告所轄電子遊戲場業之申設須符合「土
       地使用分區管制」之規定，被告於轄內電子遊戲場業申
       請設立時，將「設立登記」與「管理層面」兩者合併考
       量，乃被告本於主管機關職權之行使，亦無違依法行政
       之原則。
     (4)現行「都市計畫法」第39條規定，對於都市計畫內各使
       用分區及特定專用區內土地及建築物之使用……等事項
       ，內政部或直轄市政府得依據地方實際狀況，於本法施
       行細則中做必要之規定；另「都市計畫法」第85條規定
       本法施行細則……在省由內政部訂定，送請行政院備案
       ；被告依內政部所訂「都市計畫法臺灣省施行細則」第
       17條規定之授權，為達管制商業區土地使用之目的公告
       系爭規定，尚無再委任之問題，符合前揭規定授權意旨
       。此依最高行政法院93年度判字第761 號判決即肯定被
       告之見解，認為被告90年4 月23日90北府城開字第14526
       6 號公告係有法律授權依據，且與電子遊戲場管理條例
       第9 條規定並無牴觸，尚無違反法律保留原則及誠實信
       用原則。另依臺北高等行政法院93年11月30日作成92年
       度訴字第5336判決等14件判決，亦認為系爭公告並無原
       告所主張之「再委任」之違法、也無違反比例原則，原
       告主張系爭公告與中央法規標準法第5 條及憲法第23條
       規定有所牴觸且不當連結都市計畫法臺灣省施行細則之
       說亦非可採，故系爭公告既有法律授權，又未與管理條
       例第9 條第1 項規定牴觸，即屬合法有效而有其拘束力
       。
   2.關於原告未檢附用途相符（電子遊戲場）使用執照，僅說
     明如下：
     (1)依建築法第73條第2 項：「建築物應依核定之使用類組
       使用，其有變更使用類組或有第9 條建造行為以外主要
       構造、防火區劃、防火避難設施、消防設備、停車空間
       及其他與原核定使用不合之變更者，應申請變更使用執
       照。」，惟原告檢附使用執照用途為「店舖」（G3類組
       ）與擬申請使用之「電子遊戲場」（B1類組）分屬不同
       類組，依建築法第73條第2 項規定應申請變更使用執照
       ，合先敘明。
     (2)另依「建築法使用類組及變更使用辦法」第3 條略以：
       「建築物變更使用類組時，除應符合都市計畫土地使用
       分區管制或非都市土地使用管制之容許使用項目規定…
       …. 辦理。」，爰此，關於「電子遊戲場」（B1類組）
       之新設，仍應依被告90年4 月23日90北府城開字第14526
       6 號公告：「本縣商業區申請設立電子遊戲場業，應距
       離國小、國中、高中、高職及醫院1,000 公尺以上，以
       維商業發展及公共、社會安全與環境安寧。」。
   3.綜上所述，原處分及訴願決定並無違誤，請判決如被告答
     辯之聲明等語。
    理  由
一、本件起訴時被告之代表人原為林錫耀，嗣變更為乙○○，經
    其聲明承受訴訟，核無不合，應予准許。
二、按電子遊戲場申請設立時，其「營業場所位於實施都市計畫
    地區者，應符合都市計畫法及都市土地使用分區管制之規定
    ；於非都市計畫地區者，應符合區域計畫法及非都市土地使
    用分區管制之規定。」、「電子遊戲場業之營業場所，應距
    離國民中、小學、高中、職校、醫院50公尺以上。」為電子
    遊戲場業管理條例第8 條第1 款及第9 條第1 項所明定。而
    「經營電子遊戲場業，應依公司法或商業登記法辦理公司或
    商業登記；其為公司組織者，於申請公司設立、遷址登記時
    ，應檢附其營業場所合於第8 條第1 款及第2 款規定之證明
    文件。」、「前項規定於公司申請增加電子遊戲場業之營業
    項目變更登記時，亦適用之。」復為同條例第10條第1 項及
    第2 項所明定。又「直轄市及縣（市）（局）政府對於都市
    計畫範圍內之土地，得限制其使用人為妨礙都市計畫之使用
    。」及「對於都市計畫各使用區及特定專用區內土地及建築
    物之使用、．．．，內政部或直轄市政府得依據地方實際情
    況，於本法施行細則中作必要之規定。」都市計畫法第6 條
    及第39條亦定有明文。而「商業區為促進商業發展而劃定，
    不得為下列建築物及土地之使用：…9 、其他經縣（市）政
    府認為有礙商業之發展或妨礙公共安全及衛生，並經公告限
    制之建築物及土地之使用。」復為都市計畫法臺灣省施行細
    則第17條第9 款所明定。
三、本件原告於94年3月18日，向被告申請「叮噹電子遊戲場」
    營利事業設立登記，案經被告審查，認其申請營業地點距離
    國民中、小學、高中、高職及醫院未達1,000 公尺以上，不
    符被告90年4 月30日90北府城開字第145266號公告之規定，
    乃以94年3 月29日北府建登字第0941011805號營利事業登記
    審查通知書，請原告另覓合法地點經營。原告不服，訴稱被
    告所引用之90年4 月23日90北府城開字第145266號公告，應
    屬行政程序法所稱之法規命令，依行政程序法第150 條第2
    項規定，應明列法律授權依據，且不得逾越法律授權之範圍
    與立法精神。又電子遊戲場業管理條例第8 條第1 款係適用
    申請設立登記時，無待原處分機關以公告另為補充。況該條
    例並未再授權原處分機關訂定法規命令，且都市計畫法亦未
    授權內政部將訂定法規命令之權責再行委任予次級政府，則
    被告以電子遊戲場業管理條例第8 條第1 款及都市計畫法臺
    灣省施行細則第17條第9 款作為公告之法律依據顯有誤解。
    再者，基於法的位階理論，法規命令不得與上位之法律或憲
    法牴觸，而有關電子遊戲場設立應距離學校醫院等場所之限
    制，在電子遊戲場業管理條例第9 條第1 項已有明文規定，
    豈能任由被告恣意制定更為嚴格之法規命令，顯見被告所引
    據之前揭公告亦有違反法律保留原則，爰請求撤銷原處分云
    云。
四、經查，被告主張90年4 月23日90北府城開字第145266號公告
    係由法律授權訂定，即依都市計畫法第6 條及第39條授權都
    市計畫法臺灣省施行細則第17條第9 款而來。而電子遊戲場
    業管理條例第9 條有關營業場所距離之限制規定係屬全國性
    最低基準規範，因此被告公告依前揭法律授權訂定較高標準
    作為規範並未違法。另電子遊戲場業管理條例立法時，因考
    慮到該行業對學生有所影響，所以針對其營業場所規定一距
    離限制，該距離限制原本應屬於土地分區使用管制之相關法
    規規範之範疇，電子遊戲場業管理條例所作規定並非絕對，
    只是一基本規範之宣示規定，故該條例第8 條乃規定營業人
    須符合都市計畫法及都市土地使用分區管制之規定，始得申
    設電子遊戲場。經被告衡酌該縣境內電子遊戲場之經營型態
    ，設施環境、消費客群及學校、社區、社會普遍意向等，為
    避免電子遊戲場之設立有妨礙縣內商業正常發展及妨礙公共
    、社會安全與環境安寧，爰於90年4 月23日依電子遊戲場業
    管理條例第8 條第1 款及都市計畫法第6 條、第39條暨都市
    計畫法臺灣省施行細則第17條第9 款之規定，以90北府城開
    字第145266號公告，該縣商業區依電子遊戲場業管理條例申
    請設立電子遊戲場業時，營業場所應距離國民中、小學、高
    中、高職及醫院1,000 公尺以上，揆諸前揭法條及說明，係
    有法律授權依據，且與電子遊戲場業管理條例第9 條所定最
    低基準規範之規定尚無牴觸，應屬合法有效，自有拘束人民
    之效力。是以本件原告申請營利事業設立登記，被告認其申
    請營業地點距離國民中、小學、高中、高職及醫院未達1,00
    0 公尺以上，不符被告90年4 月23日90北府城開字第145266
    號公告之規定，以營利事業登記審查通知書復知原告，請原
    告另覓合法地點經營，自無不合云云。
五、惟按電子遊戲場業管理條例第9條第1項之立法目的，乃鑑於
    電子遊藝場對於社會安寧會造成一定之影響，故明定其營業
    場所應距離對於環境安寧有著極高要求之學校、醫院50公尺
    以上。因其限制對於營業人營業自由之影響尚屬輕微，所定
    50公尺之限制，應解為係對電子遊戲營業場所設置之最低限
    制。又關於縣（市）工商輔導及管理，乃屬地方制度法第19
    條第7款第3目規定之縣（市）自治事項，依同法第25條之規
    定，縣（市）本得就其自治事項，於不牴觸中央法律之前提
    下，自行制定符合地域需要之自治法規，故縣（市）依其地
    方環境之需要，以自治法規另定較高之限制標準，固難謂與
    電子遊戲場業管理條例第9條第1項之規定牴觸。然而關於創
    設、剝奪或限制地方自治團體居民之權利義務，應以自治條
    例定之，為地方制度法第28條第2 款所明定。縣（市）政府
    依都市計畫法臺灣省施行細則第17條第9 款之規定逕以公告
    限制申請設立電子遊戲場業者，須距離國民中、小學、高中
    、職校、醫院1,000 公尺以上，自係對於人民營業權之限制
    ，其未以自治條例為之，即與地方制度法第28條第2 款之規
    定不合，其公告要非合法。至以自治條例規定電子遊戲場業
    營業場所須距離國民中、小學、高中、職校、醫院若干公尺
    以上之限制，關係居民之營業權，須符合比例原則，乃屬當
    然（最高行政法院94年11月22日庭長法官聯席會議決議參照
    ）。本件原告於94年3 月18日申請營利事業設立登記案，被
    告依電子遊戲場業管理條例第8 條第1 項第1 款及都市計畫
    法臺灣省施行細則第17條第9 款規定，於90年4 月23日北府
    城開字第145266號公告規定「臺北縣商業區依電子遊戲場業
    管理條例申請設立電子遊戲場時，營業場所應距離國民中、
    小學、高中、職校及醫院1,000 公尺以上」，以原告營業場
    所距離國民中、小學、高中、職校及醫院未達1,000 公尺以
    上，乃通知原告另覓地點再行送件辦理，核與本院上開法律
    見解不符，自有違誤。訴願決定予以維持，自非合法。原告
    執此訴請撤銷，為有理由，應由本院將原處分及訴願決定併
    予撤銷；又本件事證尚未臻明確，並涉及被告之行政裁量決
    定，爰判命被告對原告上開申請營利事業設立登記案，應依
    本判決之法律見解對於原告作成決定。
六、兩造其餘攻擊防禦方法均與本件判決結果不生影響，故不逐
    一論述，併此敘明。
據上論結，本件原告之訴為有理由，爰依行政訴訟法第98條第3
項前段，判決如主文。
中    華    民    國    95    年     5    月   23     日
                  第四庭審判長法  官    鄭忠仁
                              法  官    林育如
                              法  官    畢乃俊
上為正本係照原本作成。
如不服本判決，應於送達後20日內，向本院提出上訴狀並表明上
訴理由，如於本判決宣示後送達前提起上訴者，應於判決送達後
20日內補提上訴理由書（須按他造人數附繕本）。
中    華    民    國    95     年     5     月   23   日
                              書記官    陳可欣


司法院資訊處製作；財團法人民間司法改革基金會備份。
